# 募集资金置换

提问人：dumingrain 时间：2016-08-02 20:18:44
陈版主： 您好！咨询一个问题，一家上市公司定向增发后，募集资金投向的项目A是建在子公司的原厂区内，是子公司整体新厂区的二期项目建设，其中有一部分公辅设施的投资是一期已经投资了，公司考虑是由于公辅设施是一期和二期共用，想按比例对这部分的投资进行募集资金置换，您觉得合适吗？

回答人：chenyiwei
不恰当。应当是上市公司的董事会和股东大会在作出实施二期项目并将其作为募投项目的决议后，再发生的直接用于二期项目的自有资金支出才可纳入置换范围。

提问人：stoneinsea 时间：2017-07-06 12:59:08
陈版，如果是在董事会召开前已经发生但是董事会之后才支付的这部分支出，可以置换吗？

回答人：chenyiwei
我理解可以。但条件也是专门用于该募投项目，能建立直接联系。